【裁判字號】    99,台抗,894
【裁判日期】    991104
【裁判案由】    偽造文書聲請再審
【裁判全文】
最高法院刑事裁定              九十九年度台抗字第八九四號
抗  告  人  甲○○
上列抗告人因偽造文書案件，不服台灣高等法院中華民國九十九
年九月二十八日駁回其聲請再審之裁定（九十九年度聲再字第三
八五號），提起抗告，本院裁定如下：
    主  文
抗告駁回。
    理  由
本件原裁定以抗告人甲○○對於原審九十八年度上訴字第二三八
五號確定判決聲請再審意旨略稱：第一審勘驗伊於民國九十五年
六月二十二日警詢錄音帶時，聽到兩次中斷之按鍵聲，且伊於同
年十月十七日警詢筆錄亦漏未記載伊所稱「之前都說叫我承認，
結果都是用騙的」、「跟我說什麼叫我跟檢察官承認就可以讓我
走」、「每次都被這句話騙到」等語，伊與辯護人曾向檢察官反
應，均未獲置理，足見伊於警詢、偵訊之自白，係遭警員不法取
供、檢察官湮滅事證，該自白偏離事實甚遠，伊應受無罪判決；
伊已將上開證據送交最高法院檢察署，並由台灣桃園地方法院檢
察署專案處理中。爰依刑事訴訟法第四百二十條第一項第二款規
定，聲請再審云云。惟查抗告人於警詢、偵訊中之供述係屬被告
之自白，既非證人之證言，其依刑事訴訟法第四百二十條第一項
第二款規定聲請再審，已有未合；而原確定判決依憑抗告人之自
白，證人鍾陳福等人之證言，監聽譯文、偽造之扣繳憑單及財力
證明等證據調查之結果，綜合判斷，認定抗告人確有連續行使偽
造公文書犯行，非僅憑抗告人之自白為認定犯罪事實之唯一證據
；且原確定判決認定抗告人於警詢、偵訊時之自白具有證據能力
，亦已詳敘其取捨證據之理由；至於抗告人所稱已將上開證據送
交最高法院檢察署，並由台灣桃園地方法院檢察署專案處理等語
，縱屬實在，亦非適法之再審理由。抗告人所提上開證據及主張
，無一符合聲請再審之要件，因而駁回其再審之聲請，經核於法
尚無不合。抗告意旨仍執前詞，任意指摘原裁定不當，難認有理
由，應予駁回。另本件係抗告程序，抗告意旨另指原審合議庭審
判長李英勇執行職務有偏頗之虞，一併聲請其迴避云云，因原審
案件已終結，無從論列；又本院為法律審，不調查事實，抗告人
於抗告本院後再提出台灣桃園地方法院檢察署書狀收據、台灣新
竹地方法院審判筆錄、錄音光碟譯文、新聞報導光碟等證據，亦
無從審酌，均併予敘明。
據上論結，應依刑事訴訟法第四百十二條，裁定如主文。
中    華    民    國  九十九  年   十一   月    四    日
                      最高法院刑事第十庭
                          審判長法官  花  滿  堂  
                                法官  黃  正  興  
                                法官  陳  東  誥  
                                法官  洪  昌  宏  
                                法官  魏  新  和  
本件正本證明與原本無異
                                      書  記  官  
中    華    民    國  九十九  年   十一   月    八    日
                                                      K

司法院資訊處製作；財團法人民間司法改革基金會備份。
